臺灣臺北地方法院民事判決
110年度訴字第4594號
原      告  日盛國際商業銀行股份有限公司

法定代理人  黃錦瑭  


訴訟代理人  陳鈺玫  
被      告  馮正義  

上列當事人間請求清償借款事件，經臺灣士林地方法院移送前來
，本院於民國110年9月15日言詞辯論終結，判決如下：
    主  文
被告應給付原告新臺幣陸萬壹仟肆佰壹拾柒元，及自民國九十六
年七月十日起至民國一百零四年八月三十一日止，按週年利率百
分之二十計算之利息，暨自民國一百零四年九月一日起至清償日
止，按週年利率百分之十四點九九計算之利息。
被告應給付原告新臺幣柒拾柒萬捌仟柒佰伍拾陸元，及自民國九
十六年七月十日起至清償日止，按週年利率百分之九點九九計算
之利息，暨自民國九十六年八月十一日起至清償日止，逾期在六
個月以內者，按上開利率百分之十，逾期超過六個月者，按上開
利率百分之二十計算之違約金。
被告應給付原告新臺幣陸萬貳仟捌佰柒拾肆元，及自民國九十六
年七月十日起至民國一百一十年七月十九日止，按週年利率百分
之十六點八八計算之利息，及自民國一百一十年七月二十日起至
清償日止，按週年利率百分之十五點九九計算之利息，暨自民國
九十六年八月十一日起至清償日止，逾期在六個月以內者，按上
開利率百分之十，逾期超過六個月者，按上開利率百分之二十計
算之違約金。
被告應給付原告新臺幣壹拾伍萬參仟陸佰肆拾捌元，及自民國九
十六年七月十日起至清償日止，按週年利率百分之九點九九計算
之利息，暨自民國九十六年八月十一日起至清償日止，逾期在六
個月以內者，按上開利率百分之十，逾期超過六個月者，按上開
利率百分之二十計算之違約金。
訴訟費用由被告負擔。
    事實及理由
壹、程序方面：
一、按當事人得以合意定第一審管轄法院。但以關於由一定法律
    關係而生之訴訟為限。前項合意，應以文書證之，民事訴訟
    法第24條定有明文。本件依兩造所簽訂之現金卡借款約定書
    伍、其他第2條、消費性貸款約定書第20條約定，兩造合意
    以本院為第一審管轄法院，故原告向本院提起本件清償借款
    之訴，核與首揭規定，尚無不合，本院就本件清償借款之訴
    自有管轄權，合先敘明。
二、復按訴狀送達後，原告不得將原訴變更或追加他訴，但擴張
    或減縮應受判決事項之聲明者，不在此限。民事訴訟法第25
    5條第1項第3款定有明文。本件原告原起訴聲明第3項為：被
    告應給付原告新臺幣（下同）6萬2,874元，及自民國96年7
    月10日清償日止，按週年利率16.88計算之利息，暨自96年8
    月11日起，逾期在6個月以內者，按上開利率10%，逾期超過
    6個月者，按上開利率20%計算之違約金。嗣於110年9月15日
    當庭變更聲明如主文第3項所示（見本院卷第29-30頁），核
    屬減縮應受判決事項之聲明，揆諸前開規定，自應准許。
三、本件被告未於言詞辯論期日到場，核無民事訴訟法第386條
    各款所列情形，應依原告之聲請，由其一造辯論而為判決。
貳、實體方面：　　　　
一、原告起訴主張：
　㈠被告於92年7月24日與伊簽訂現金卡借款契約，依現金卡借款
    約定書第5條約定，被告得以金融卡提款或轉帳方式動撥貸
    款額度之現金，惟被告應於每月之繳款截止日依約繳納每月
    應還之金額，並約定借款期間為1年，倘屆期時，如雙方對
    契約內容無書面異議，得以同一內容繼續延長一年，不另換
    約，其後每年屆期時亦同。又依現金卡借款約定書第3條約
    定，被告應於每月之20日繳納每月應還金額。利息則依現金
    卡借款約定書第1條、第3條約定，按週年利率18%計算，按
    日計息，並於每月19日結算一次滾入本金；如未於約定繳款
    日繳足最低應繳金額者，當月應收利息改依週年利率20%計
    算。嗣被告未依約清償，截至94年11月3日止，尚欠6萬2,58
    6元，依現金卡借款約定書第8條第1項第1款約定，債務視為
    全部到期。
　㈡被告於93年12月30日向伊申請回復型借款，約定借款金額81
    萬元。其中一次性撥貸借款80萬元部分，並約定借款期間自
    93年12月31日起至100年12月31日止，利息按週年利率9.99%
    計算，每月結算一次滾入本金，並自撥款之日起，以每個月
    為一期，分84期，依年金法按期平均攤還。循環動用借款部
    分，其額度為1萬元，最高透支額度為20萬元，並約定借款
    期間為1年，倘屆期時，如雙方對契約內容無書面異議時，
    得以同一內容繼續延長一年，得延長6次，利息自借款日起
    按週年利率16.88%計算，每月結算一次滾入本金，並按月計
    付。又依消費性貸款約定書第5條約定，前揭借款如逾期付
    息或到期未履行債務時，除應按上開利率計付遲延利息外，
    其逾期在6個月以內者，按上開利率10%，逾期超過6個月以
    上者，就超過部分按上開利率20%計付違約金。詎被告未依
    約清償，截至94年7月11日止，一次性撥貸借款尚欠80萬1,3
    03元，及截至95年4月19日止，循環動用借款尚欠6萬3,176
    元，依消費性貸款約定書第8條第1項第1款約定，債務視為
    全部到期。
　㈢被告於93年6月14日向伊申請非循環動用借款，約定借款金額
    18萬元，借款期間自93年6月15日起至98年6月15日止，利息
    按週年利率9.99%計算，每月結算一次滾入本金，並自撥款
    之日起，以每個月為1期，分84期，依年金法按期平均攤還
    。又依消費性貸款約定書第5條約定，如逾期付息或到期未
    履行債務時，除應按上開利率計付遲延利息外，其逾期在6 
    個月以內者，按上開利率10%，逾期超過6個月以上者，就超
    過部分按上開利率20%計付違約金。詎被告未依約清償，截
    至94年7月15日止，尚欠15萬7,213元，依消費性貸款約定書
    第8條第1項第1款約定，債務視為全部到期。　　
　㈣嗣被告於96年1月25日依中華民國銀行公會會員辦理消費金融
    案件無擔保債務協商機制，與伊就現金卡借款6萬3,150元、
    一次性動用借款80萬0,722元、循環動用借款6萬4,647元、
    非循環動用借款15萬7,982元之債務成立分期還款協議。詎
    被告僅清償至96年7月9日之本息後即未依約清償，依協議書
    第3條約定，債務未到期部分視為全部到期，並回復原借款
    契約之約定辦理。是被告尚欠如主文第1至4項所示之本金、
    利息及違約金未清償，爰依消費借貸之法律關係，提起本件
    訴訟等語。並聲明：如主文第1至4項所示。
二、本件被告均未於言詞辯論期日到場，亦未提出書狀作任何聲
    明或陳述。
三、經查，原告主張之上開事實，業據其提出協議書、無擔保債
    務明細表、現金卡借款約定書暨申請書、消費性貸款約定書
    、台幣客戶基本資料、放款帳戶明細查詢、轉催呆查詢、結
    清金額查詢、帳務組成明細表為證（見台灣士林地方法院11
    0年度訴字第717號卷第20-44頁），核與其主張相符，堪信
    原告主張之事實為真實。從而，原告依消費借貸之法律關係
    ，請求被告給付如主文第1至4項所示之本金、利息及違約金
    ，為有理由，應予准許。
四、訴訟費用負擔之依據：民事訴訟法第78條。
中　　華　　民　　國　　110 　年　　9 　　月　　17　　日
                  民事第一庭  法　官　吳佳薇
以上正本係照原本作成。
如對本判決上訴，須於判決送達後20日內向本院提出上訴狀。如
委任律師提起上訴者，應一併繳納上訴審裁判費。
中　　華　　民　　國　　110 　年　　9 　　月　  17　  日
                              書記官  陳弘毅